臺灣基隆地方法院刑事判決　　　　　　　 94年度訴字第816號
公　訴　人　臺灣基隆地方法院檢察署檢察官
被　　　告　乙○○
　　　　　　　　　　現於臺灣基隆監獄基隆分監
上列被告因違反毒品危害防制條例案件，經檢察官提起公訴（
94年度毒偵字第1945號），被告為有罪之陳述，本院合議庭裁定
由受命法官獨任以簡式審判程序進行審理，並判決如下：
    主  文
乙○○連續施用第一級毒品，累犯，處有期徒刑捌月，扣案之第
一級毒品海洛因（淨重零點壹公克），沒收銷燬之；又連續施用
第二級毒品，累犯，處有期徒刑伍月，扣案之安非他命（毛重零
點三公克），沒收銷燬之。應執行有期徒刑壹年，扣案之第一級
毒品海洛因（淨重零點壹公克）、安非他命，沒收銷燬之。
    事  實
一、乙○○前因違反肅清煙毒條例及麻醉藥品管理條例等案件，
    經法院分別判處有期徒刑3年2月、3年4月及5月確定，並於
    93年4月5日縮刑期滿執行完畢，又因施用毒品案件，經強制
    戒治期滿，經臺灣基隆地方法院檢察署檢察官以92年度戒毒
    偵字第13號為不起訴處分確定。再因施用第一級毒品、第二
    級毒品安非他命案件，經法院判處有期徒刑9月確定（現執
    行中），詎其不知悔改，又於5年內復基於施用第一級毒品
    、第二級毒品之概括犯意，自民國（下同）94年1月底某日
    起，至94年7月12日22時許止，在基隆市○○區○○路8號居
    處，以鋁箔紙燒烤安非他命參雜海洛因方式或以海洛因倒入
    注射針筒加水混合並注射血管方式，或將安非他命放入錫箔
    紙上面用火燒烤煙霧方式，連續非法施用第一級毒品海洛因
    、第二級毒品安非他命多次，嗣於94年7月13日凌晨1時40分
    許，在基隆市仁愛區○○○路138號前為警查獲，並扣得海
    洛因1包（淨重0.1公克）、安非他命1包（毛重0.3公克）。
二、案經基隆市警察局第一分局報告臺灣基隆地方法院檢察署檢
    察官偵查起訴。
    理  由
壹、程序事項
    查本件被告乙○○所犯者非為死刑、無期徒刑、最輕本刑為
    3 年以上有期徒刑之罪或高等法院管轄第一審案件，其於準
    備程序進行中，先就被訴事實為有罪之陳述，經告知其簡式
    審判程序之旨，並聽取公訴人、被告之意見後，本院業已依
    刑事訴訟法第273條之1第1項之規定，裁定由受命法官獨任
    以簡式審判程序進行本案之審理。
貳、實體事項
一、前揭事實，業據被告於警詢及檢察官偵訊和本院審理時坦承
    不諱，並有扣案之第一級毒品海洛因（淨重0.1公克）、安
    非他命1包（毛重0.3公克）可憑。而被告於94年7月13日2時
    50分許，為警查獲後所採集之尿液檢體，經送請臺灣尖端先
    進生技醫藥股份有限公司檢驗，結果呈海洛因之嗎啡陽性反
    應（由於海洛因在人體內會代謝成嗎啡，因此涉嫌海洛因之
    吸食者，係檢驗其尿液中之嗎啡反應）、甲基安非他命陽性
    反應，此有該公司94年7月26日濫用藥物檢驗報告1紙附卷可
    稽，而查獲之海洛因經送驗結果：送驗白粉含第一級第6項
    毒品海洛因成分，淨重0.10公克（空包裝重0.32公克），此
    有法務部調查局調科壹字第320003075號函鑑定通知書附卷
    可稽。另扣案甲基安非他命，初步檢驗結果，亦呈安非他命
    反應，此有基隆市警察局第一分局初步鑑驗報告單可證，足
    見被告自白施用第一級毒品海洛因、第二級毒品安非他命之
    情節，與事實相符，應可採信。又被告前因施用毒品案件，
    經觀察、勒戒後，認無繼續施用毒品之傾向，由臺灣基隆地
    方法院檢察署檢察官於92年2月26日，以92年度戒毒偵字第
    13號為不起訴處分確定。復因施用毒品案件，經本院以94年
    訴字第17號判處有期徒刑9月確定，亦有臺灣高等法院被告
    前案紀錄表、前揭不起訴處分書附卷足佐。綜上所陳，本案
    事證明確，被告於強制戒治執行完畢後，5年以內再犯施用
    毒品之犯行，堪可認定，應依法論科。
二、論罪科刑：
    (一)查海洛因、安非他命分別係毒品危害防制條例所列管之
        第一級、第二級毒品，此為該條例第2 條第2 項第1 款
        、第2 款所明定；又犯毒品危害防制條例第10條施用毒
        品之罪者，檢察官應聲請法院裁定，令被告入勒戒處所
        觀察、勒戒，經觀察、勒戒後，無繼續施用毒品之傾向
        者，應即釋放，並由檢察官為不起訴處分，有繼續施用
        毒品之傾向者，則由檢察官先聲請法院裁定令入戒治處
        所施以強制戒治，俟強制戒治期滿，再行釋放，並由檢
        察官為不起訴處分；而依前開規定觀察勒戒或強制戒治
        執行完畢釋放後，5 年內再犯施用毒品之罪者，檢察官
        應依法追訴，毒品危害防制條例第20條第1 項、第2 項
        、第23條第2項分別定有明文。
    (二)核被告於強制戒治執行完畢後，5 年以內再犯施用第一
        級毒品海洛因、第二級毒品安非他命之行為，係犯毒品
        危害防制條例第10條第1 項之施用第一級毒品罪、同條
        第2 項之施用第二級毒品罪。被告持有第一級毒品海洛
        因、第二級毒品安非他命之低度行為，應為施用毒品之
        高度行為所吸收，均不另論罪。而被告有時以鋁箔紙燒
        烤安非他命參雜海洛因方式施用第一級毒品及第二級毒
        品，係一行為觸犯數罪名，應從一重施用第一級毒品處
        斷。又被告前後多次施用第一級毒品海洛因、第二級毒
        品安非他命之犯行，時間緊接，所犯各係構成要件相同
        之罪名，顯係各基於概括犯意而反覆為之，均為連續犯
        ，應依刑法第56條之規定，論以一罪，並依法加重其刑
        。又被告所犯上開二罪，犯意各別，行為互殊，應予分
        論併罰。查被告前曾受如事實欄所載有期徒刑之執行，
        此有臺灣高等法院被告前案紀錄表附卷可考，其於有期
        徒刑執行完畢後5年以內，再犯本件最重本刑為有期徒
        刑以上之刑之罪，為累犯，應遞予加重其刑。本院審酌
        被告犯罪之動機、吸食頻率、曾有施用毒品之前科仍不
        知戒除，惟犯罪後坦承犯行、態度良好，且所犯之施用
        毒品犯行乃戕害自己身心健康，並未危及他人等一切情
        狀，分別量處如主文所示之刑，並定其應執行之刑。
    (三)末查，扣案白粉一包（淨重0.1公克）、安非他命1包（
        毛重0.3公克），屬毒品危害防制條例所明定列管之第
        一級毒品海洛因、第二級毒品甲基安非他命，此有法務
        部調查局調科壹字第320003 075號號鑑定通知書、基隆
        市警察局第一分局初步鑑驗報告單在卷可憑，自應依毒
        品危害防制條例第18條第1項前段之規定，宣告沒收銷
        燬之。
據上論斷，應依刑事訴訟法第273條之1第1項、第284條之1、第
299 條第1項前段，毒品危害防制條例第10條第1項、第2項、第
18條第1項前段，刑法第11條前段、第55條、第56條、第47條、
第51 條第5款，判決如主文。
本案經檢察官甲○○到庭執行職務。
中　　華　　民　　國　　94　　年　　11　　月　　10　　日
                  刑事第二庭法  官  陳伯厚
以上正本證明與原本無異。
對於本件判決如有不服，應於收受送達後10日內，向本院提出上
訴書狀，上訴於臺灣高等法院，並按他造當事人之人數附具繕本
。
中　　華　　民　　國　　94　　年　　11　　月　　10　　日
                            書記官  明祖斌
附錄論罪法條：
毒品危害防制條例第10條
施用第一級毒品者，處 6 月以上 5 年以下有期徒刑。
施用第二級毒品者，處 3 年以下有期徒刑。
